臺灣嘉義地方法院刑事判決　　　　　　 94年度簡上字第129號
上　訴　人
即　被　告　丙○○
上列上訴人即被告因傷害案件，不服本院嘉義簡易庭中華民國94
年5月24日94年度嘉簡字第590號第一審判決（聲請簡易判決處刑
書案號：臺灣嘉義地方法院檢察署94年度偵字第2678號），提起
上訴，本院管轄之第二審合議庭判決如下：
    主  文
上訴駁回。
    事  實
一、丙○○於民國九十四年一月二日十八時許，在嘉義市崇文公
    園，因談論江姿儀之事致與乙○○起爭執，遂心生不悅，乃
 　 基於傷害之犯意，先徒手毆打乙○○之胸部數下，再以腳踢
 　 打乙○○之下腹部，乙○○因此受有胸腹部挫傷及背部挫傷
 　 之傷害。
二、案經乙○○訴由臺灣嘉義地方法院檢察署檢察官偵查後，聲
    請簡易判決處刑。
    理  由
一、訊據上訴人即被告丙○○固不否認當日曾與告訴人乙○○發
    生口角，惟矢口否認有傷害告訴人乙○○之事實，辯稱：告
    訴人當日瘋瘋癲顛，是他自己正面跌倒成傷，伊未出手亦未
    理會隨即離開云云。惟查：
  (一)被告於上揭時、地徒手毆打告訴人胸部數下，再以腳踢打告
    訴人下腹部之事實，業據告訴人於偵查中指訴及本院審理時
    證述明確，告訴人因此受有胸腹部挫傷及背部挫傷等傷害乙
    節，亦有財團法人天主教聖馬爾定醫院診斷證明書及該院九
    十四年三月二十九日以（九四）惠醫字第０三七九號函送之
    病歷資料影本一份在卷可資佐證，被告上揭傷害犯行，應堪
    認定。
  (二)被告雖以上揭情詞置辯，惟綜觀告訴人於警詢、偵查及本院
    審理時就於上揭時、地遭被告徒手毆打胸部後跌倒，被告再
    以腳踢下腹部等情堅定指證不移（見九十四年發查字第八五
    號第十五、十八頁及本院審判筆錄），再觀諸告訴人於案發
    當日就診之財團法人天主教聖馬爾定醫院上揭函覆病歷中急
    診護理評估表所示，告訴人於案發當天就診時即主述被拳頭
    打傷胸部，參以圖示告訴人受傷部位分別在其前胸、下腹及
    背部，亦與告訴人上揭指證互核相符，堪予採信。反觀被告
    於偵查中辯稱：係因勸告訴人不要遭擾江姿儀，告訴人追趕
    伊時正面跌倒云云（上揭發查卷第十、十六頁）；於上訴狀
    中辯稱：告訴人持水果刀要殺伊、嚇伊，因緊張過度自己跌
    倒，沒有揩油之事云云（見上訴狀）；於本院準備程序時則
    辯稱：「‧‧‧我是有跟他說如果他要這樣亂來，我就要揍
    他，結果他自己跑走，自己跌倒，是他自己趴下去的」云云
    （見本院九十四年七月二十二日準備程序筆錄）；於本院審
    理時則辯稱：因為告訴人講人家跟他揩油起爭執，告訴人當
    時沒有帶兇器，隨後又改稱告訴人平日有說身上有帶刀子，
    案發當日不知道告訴人有無帶兇器云云（見本院審判筆錄）
    ，綜觀被告就當日有無因揩油之事起爭執、告訴人有無帶刀
    、告訴人追趕抑或跑走等情，供詞前後反覆不一，況以被告
    所辯告訴人係正面自行跌倒，依常情告訴人當有以雙手扶地
    之本能反應，然觀諸上揭診斷書及函覆病歷資料所示，告訴
    人雙手均無刮擦傷痕，反於背部有挫傷，亦徵被告所辯不實
    ，不足採信。又證人甲○○雖附和被告本院審理之供述證稱
    ：當日晚上八點多告訴人跟伊說要娶他女兒，現場人很多，
    二人沒有打起來，講一講大家都走了，只有告訴人及在那邊
    跳舞之人在那邊云云，然本案案發於當日十八時許且告訴人
    確有被毆倒地之事實，已如前述，證人所證情節不符，是否
    確係當日情況，已屬可疑，而娶江姿儀之事業經告訴人堅詞
    否認，並證稱伊有妻室不可能要娶別人等語在卷可稽，且案
    發時甲○○不在場之事實，亦經被告及告訴人於偵查中陳述
    明確（見上揭發查卷第十五、十六頁），亦徵證人甲○○所
    證並非案發當日情況，上揭證言顯係迴護被告之詞，不足採
    信，自不得據以為有利被告之認定。
二、核上訴人即被告丙○○所為，係犯刑法第二百七十七條第一
    項傷害罪。原審適用刑法第二百七十七條第一項、第四十一
    條第一項前段、罰金罰鍰提高標準條例第一條前段、第二條
    規定，判處上訴人即被告有期徒刑三月，並諭知易科罰金之
    折算標準，經核其認事用法均無違誤，量刑亦屬妥適，上訴
    人即被告仍執前詞，否認傷害犯行提起上訴，為無理由，應
    予駁回。
據上論斷，應依刑事訴訟法第四百五十五條之一第一項、第三項
、第三百六十八條判決如主文。
本案經檢察官廖素琪到庭執行職務。
中　　華　　民　　國　　94　　年　　8 　　月　　18　　日
                  刑事第三庭  審判長法  官  沈福財
                                    法  官  卓春慧
                                    法  官  陳端宜
上列正本證明與原本無異。
本件不得上訴。
中　　華　　民　　國　　94　　年　　8 　　月　　18　　日
                                    書記官  李佳惠
附錄論罪科刑法條
刑法第二百七十七條第一項：
傷害人之身體或健康者，處三年以下有期徒刑、拘役或一千元以
下罰金。
